【裁判字號】    97,訴,657
【裁判日期】    970530
【裁判案由】    毒品危害防制條例
【裁判全文】
臺灣基隆地方法院刑事判決               97年度訴字第657號
公  訴  人  臺灣基隆地方法院檢察署檢察官
被      告  乙○○
上列被告因毒品危害防制條例案件，經檢察官提起公訴（97年度
毒偵字第730號），被告於準備程序進行中就被訴事實為有罪之
陳述，經本院合議庭裁定由受命法官獨任進行簡式審判程序，判
決如下：
    主  文
乙○○施用第一級毒品，累犯，處有期徒刑伍月，如易科罰金以
新台幣壹仟元折算壹日。扣案之第一級毒品海洛因淨重參點伍柒
公克（併同難以完全析離之包裝袋壹只）沒收銷燬之。
    事  實
一、乙○○前因施用第2 級毒品案件，經觀察、勒戒後，認無繼
    續施用毒品之傾向，由本院以87年度易字第396 號為免刑判
    決，於民國87年10月1日確定後，復因施用第1、2 級毒品案
    件，經觀察、勒戒後，認有繼續施用毒品之傾向，經本院裁
    定強制戒治，於91年1月23日因另案執行徒刑出監，於91年8
    月6日期滿執行完畢，並經本院以90年度訴字第459號判決，
    施用第1級毒品部分處有期徒刑10月、施用第2級毒品部分處
    有期徒刑7月，應執行有期徒刑1年3 月，又因偽造文書案件
    ，經臺灣士林地方法院以91年度訴字第111 號判決判處有期
    徒刑6月，上述3案經臺灣士林地方法院裁定應執行有期徒刑
    1年8月，94年4月4日縮刑期滿執行完畢。再因施用第1 級毒
    品海洛因案件，經本院以94年度訴字第1110號判決判處有期
    徒刑1年，因搶奪案件，經本院以95年度訴字第237號判決判
    處有期徒刑1年8月，上述2案經本院裁定應執行有期徒刑2年
    6月，後經本院以96年度聲減字第662號裁定，施用第1 級毒
    品海洛因案件減為有期徒刑6 月，與搶奪案件合併應執行有
    期徒刑2年，並於97年1月17日縮刑期滿執行完畢。詎其猶不
    知悔改，於97年3月4日晚上11時許，在基隆市○○區○○街
    84巷11號住所，以注射針筒注射皮膚之方式，施用第1 級毒
    品海洛因1次，嗣為警於97年3月5日下午15時30 分許，在基
    隆市○○街325 號前，見乙○○行跡可疑，為警盤查，在警
    員未發覺其犯罪前，乙○○主動交付其所有供施用之第一級
    毒品海洛因淨重3.57公克（併同難以完全析離之包裝袋1 只
    ）為警扣案，並向警員自首上開施用第一級毒品海洛因之上
    情而接受裁判，經採尿送驗，呈嗎啡陽性反應。
二、案經基隆市警察局刑警大隊移送臺灣基隆地方法院檢察署檢
    察官偵查起訴。
    理  由
壹、程序事項
    本案被告乙○○所犯者非為死刑、無期徒刑、最輕本刑為3
    年以上有期徒刑之罪或高等法院管轄之第一審案件，其於準
    備程序進行中，先就被訴事實為有罪之陳述，經告知其簡式
    審判程序之旨，並聽取公訴人、被告之意見後，本院業已依
    刑事訴訟法第273條之1第1項規定，裁定由受命法官獨任以
    簡式審判程序進行本案之審理。
貳、實體事項
一、上揭事實業據被告乙○○於本院準備程序及審理時自白，而
    被告為警查獲後於96年3月5日下午15時55分許採集尿液檢體
    ，送臺灣尖端先進生技醫藥股份有限公司以酵素免疫分析法
    為初步檢驗，以氣相層析質譜儀為確認檢驗之結果，呈嗎啡
    （海洛因代謝後尿液檢出成份）陽性反應（嗎啡檢出濃度約
    49700ng／ml），有該公司97年3月18日濫用藥物檢驗報告、
    基隆市警察局偵辦毒品案件尿液檢體對照表附卷可稽，並有
    第一級毒品1包扣案為證，且有照片1張附卷可佐，扣案之第
    一級毒品1 包經送請法務部調查局鑑定結果，含第一級毒品
    海洛因成分，淨重3.57 公克，有該局97年3月17日調科壹字
    第09723017460 號鑑定書附卷可考，足見被告於本院準備程
    序、審理時之任意性自白，核與事實相符，堪可採信。再查
    ，被告曾因施用第2 級毒品案件，經觀察、勒戒後，認無繼
    續施用毒品之傾向，由本院以87 年度易字第396號為免刑判
    決，於87年10月1日確定後，復因施用第1、2 級毒品案件，
    經觀察、勒戒後，認有繼續施用毒品之傾向，經本院裁定強
    制戒治，於91年1月23日因另案執行徒刑出監，於91 年8月6
    日期滿執行完畢，並經本院以90年度訴字第459 號判決，施
    用第1級毒品部分處有期徒刑10月、施用第2級毒品部分處有
    期徒刑7月，應執行有期徒刑1年3月；再因施用第1級毒品海
    洛因案件，經本院以94年度訴字第1110號判決判處有期徒刑
    1年，後經本院以96年度聲減字第662號裁定，施用第1 級毒
    品海洛因案件減為有期徒刑6 月等節；此有卷附起訴書、臺
    灣基隆地方法院檢察署刑案資料查註紀錄表、臺灣高等法院
    被告前案紀錄表可按，從而，本案事證明確，被告於上開觀
    察、勒戒執行完畢釋放後5 年內再犯科刑後，再犯施用第一
    級毒品之犯行，至堪認定，應依法論科。
二、論罪科刑：
  1.按海洛因係毒品危害防制條例第2 條第2項第1款所定之第一
    級毒品，被告予以施用，核其所為，係犯毒品危害防制條例
    第10條第1 項之施用第一級毒品罪。其持有第一級毒品海洛
    因係供施用，其持有第一級毒品之低度行為為施用第一級毒
    品之高度行為所吸收，不另論罪。
  2.被告曾經本院以90年度訴字第459號判決，施用第1級毒品部
    分處有期徒刑10月、施用第2級毒品部分處有期徒刑7月，應
    執行有期徒刑1年3月，又因偽造文書案件，經臺灣士林地方
    法院以91年度訴字第111號判決判處有期徒刑6月，上述3 案
    經臺灣士林地方法院裁定應執行有期徒刑1年8月，94年4月4
    日縮刑期滿執行完畢。再因施用第1 級毒品海洛因案件，經
    本院以94年度訴字第1110號判決判處有期徒刑1 年，因搶奪
    案件，經本院以95年度訴字第237號判決判處有期徒刑1 年8
    月，上述2案經本院裁定應執行有期徒刑2年6 月，後經本院
    以96年度聲減字第662號裁定，施用第1級毒品海洛因案件減
    為有期徒刑6月，與搶奪案件合併應執行有期徒刑2年，並於
    97年1月1月17日縮刑期滿執行完畢，此有臺灣高等法院被告
    前案紀錄表、臺灣基隆地方法院檢察署刑案資料查註紀錄表
    在卷可稽，其於有期徒刑執行完畢後5 年以內，故意再犯本
    件有期徒刑以上之罪，為累犯，應依刑法第47 條第1項規定
    ，加重其刑。
  3.又查，被告於97年3月5日下午15時30分許，為警在基隆市○
    ○街325 號前，見其行跡可疑，為警盤查，在警員未發覺其
    犯罪前，被告主動交付其所有供施用之第一級毒品海洛因淨
    重3.57 公克（併同難以完全析離之包裝袋1只）為警扣案，
    並向警員自首上開施用第一級毒品海洛因之上情而接受裁判
    乙節，有警訊筆錄及基隆市警察局刑事案件移送書附卷可憑
    ，是被告對未發覺之施用第一級毒品之犯罪自首而接受裁判
    ，依刑法第62條前段之規定，減輕其刑，並依規定先加後減
    之。
  4.爰審酌被告前因施用毒品經觀察、勒戒及科刑後，猶不知戒
    除毒品惡習，復再施用第一級毒品，並審酌其所犯施用毒品
    之犯罪係戕害自身健康之行為，於他人尚不致造成損害及其
    施用之次數、被告事後坦承犯行之態度等一切情狀，量處如
    主文所示之刑。
  5.扣案之第一級毒品海洛因淨重3.57公克，併同難以完全析離
    之包裝袋1 只（蓋無論以何種方式分離包裝袋與其內裝之毒
    品，包裝袋內均會有極微量毒品殘留，故上述包裝袋應整體
    視為查獲毒品之一部分，一併依前揭規定宣告沒收銷燬之，
    最高法院95 年度臺上字第3739號、第7354號判決足資參照）
    ，為查獲之毒品，不問屬於犯人與否，應依毒品危害防制條
    例第18條第1項前段宣告沒收銷燬之。
三、應適用之法條：
    刑事訴訟法第273 條之1第1項、第284條之1、第299條第1項
    前段，毒品危害防制條例第10條第1項、第23條第2項、第18
    條第1項前段，刑法第11條、第47條第1項、第62條前段、第
    41條笫1項前段，判決如主文。
本案經檢察官甲○○到庭執行職務。
中    華    民    國    97    年    5    月    30     日
                  刑事第四庭法  官    何怡穎
以上正本證明與原本無異。
如不服本判決應於收受本判決後10日內向本院提出上訴書狀，其
未敘述上訴理由者，並得於提起上訴後10日內向本院補提理由書
狀（均須按他造當事人之人數附繕本）「切勿逕送上級法院」。
中    華    民    國    97    年    5    月    30     日
                            書記官    鄭梅君
附錄本案論罪科刑法條：
毒品危害防制條例第10條
施用第一級毒品者，處 6 月以上 5 年以下有期徒刑。
施用第二級毒品者，處 3 年以下有期徒刑。


司法院資訊處製作；財團法人民間司法改革基金會備份。
